【裁判字號】    92,聲再,389
【裁判日期】    920930
【裁判案由】    聲請再審
【裁判全文】
臺灣高等法院刑事裁定                            九十二年度聲再字第三八九號
    再審聲請人
    即受判決人  甲○○原名許.
右列聲請人因傷害案件，對於本院九十二年度上易字第一七五０號，中華民國九十二
年八月二十八日確定判決（台灣板橋地方法院九十二年度易字第四五號、台灣板橋地
方法院檢察署九十一年偵字第二三七九號），聲請再審，本院裁定如左：
    主  文
再審之聲請駁回。
    理  由
一、聲請意旨略稱：本案案發後，案外人吳清分與同案被告蔡滿春，因有傷害伊之犯
    行，自知理虧，立下切結書承認過錯，此有一審卷附切結書可稽。蔡滿春立下切
    結書保證：「本人願負起所有照顧與醫療之永久費用；如有違反上述條件，願放
    棄法律之抗辯權，且承擔所有法律責任，並且許清傳先生有法律追訴權。」此不
    僅可以證明蔡滿春有傷害伊，更足以證明因蔡滿春先出手攻擊毆打伊，伊僅有阻
    擋防衛行為，否則蔡滿春當會據理力爭，豈會自承過錯承擔賠償及法律責任。伊
    所辯，案發當天係因蔡滿春突有衝出攻擊，為免遭到毆打，出手阻擋防衛等語，
    即可採信。伊如有故意毆打傷害蔡滿春之行為，蔡滿春為何願意立下切結書無條
    件承擔所有責任並對甲○○負賠償責任，而未向甲○○要求賠償，該切結書攸關
    甲○○所提防衛行為之抗辯，原審判決對此重要證據漏未審酌，而為受判決人有
    罪之判決，實有不當，爰依法提起再審事。
二、按有罪之判決確定後，為受判決人之利益聲請再審，必其聲請之理由合於刑事訴
    訟法第四百二十條第一項所定情形之一及第四百二十一條有足以影響於判決之重
    要證據漏未審酌者，始准許之。又所謂足以影響於判決之重要證據漏未審酌者，
    係指關乎本案犯罪事實成立與否之關鍵性證據，業已提出，而原審未予審酌，若
    原審予以審酌，必會影響原判決犯罪事實之認定者，方屬之。本件再審聲請人執
    案外人吳清分及同案被告蔡滿春之切結書，認蔡滿春若非先出手攻擊其，豈會自
    書切結書自承過錯，並承擔賠償責任，足證聲請人僅有防衛行為甚明。查，原審
    判決就聲請人傷害同案被告蔡滿春部分，判處拘役二十日，易科罰金，並宣告緩
    刑二年；就同案被告蔡滿春傷害聲請人部分，判處拘役五十五日，並諭知易科罰
    金之標準。是觀聲請人提出之同案被告蔡滿春、案外人吳清分自書之切結書，雖
    於原審已提出，惟僅能證明同案被告蔡滿春等因其與聲請人發生毆打事件，就造
    成聲請人之損害部分，願負民事賠償責任爾。尚難單以該切結書，遽認聲請人之
    傷害行為屬刑法上正當防衛行為，致影響原判決事實之認定。是聲請人所提之切
    結書，自非屬「足以影響原判決之重要證據」。聲請人之再審聲請，核無理由，
    應予駁回。
據上論斷，應依刑事訴訟法第四百三十四條第一項，裁定如主文。
中    華    民    國      九十二      年      九         月     三十    日
                              台灣高等法院刑事第二十四庭
                                  審判長法  官  陳  貽  男
                                        法  官  李  世  貴
                                        法  官  陳  憲  裕
右正本證明與原本無異。
不得抗告。
                                        書記官  劉  育  妃
中    華    民    國      九十二  年       九       月     三十         日


司法院資訊處製作；財團法人民間司法改革基金會備份。
